臺灣士林地方法院刑事判決
                                   110年度審易字第1354號
公  訴  人  臺灣士林地方檢察署檢察官
被      告  杜玉洲


上列被告因竊盜案件，經檢察官提起公訴（110 年度偵字第1127
8 號、第15333 號），因被告於準備程序中就被訴事實為有罪之
陳述，經告知簡式審判程序之旨，並聽取當事人之意見後，本院
裁定改依簡式審判程序審理，並判決如下：
    主  文
杜玉洲犯攜帶兇器竊盜罪，處有期徒刑捌月，未扣案之犯罪所得
黑色電纜線壹捆（總長度約玖公尺）沒收，於全部或一部不能沒
收或不宜執行沒收時，追徵其價額；又犯攜帶兇器竊盜罪，處有
期徒刑捌月，未扣案之犯罪所得22mm平方pvc電纜線壹捆（總長
度約捌拾公尺，總重量約貳拾點捌公斤）沒收，於全部或一部不
能沒收或不宜執行沒收時，追徵其價額。應執行有期徒刑壹年貳
月。
    事實及理由
一、程序部分
    按除被告所犯為死刑、無期徒刑、最輕本刑為3 年以上有期
    徒刑之罪或高等法院管轄第一審案件者外，於第一次審判期
    日前之準備程序進行中，被告先就被訴事實為有罪之陳述時
    ，審判長得告知被告簡式審判程序之旨，並聽取當事人、代
    理人、辯護人及輔佐人之意見後，裁定進行簡式審判程序，
    刑事訴訟法第273 條之1 第1 項定有明文。經核本案被告杜
    玉洲所犯係死刑、無期徒刑、最輕本刑為3 年以上有期徒刑
    以外之罪，其於準備程序中就被訴事實為有罪之陳述，經告
    知簡式審判程序之旨，並聽取公訴人、被告之意見後，本院
    爰依首揭規定，裁定進行簡式審判程序。是本案之證據調查
    ，依同法第273 條之2 規定，不受同法第159 條第1 項、第
    161 條之2 、第161 條之3 、第163 條之1 ，及第164 條至
    170 條所規定證據能力認定及調查方式之限制，合先敘明。
二、本案犯罪事實及證據，除均引用檢察官起訴書之記載（如附
    件）外，另更正及補充如下：
　㈠起訴書犯罪事實欄一有關被告杜玉洲前科部分之記載均刪除
    之。
  ㈡起訴書犯罪事實欄一第12行所載「電纜線1 捆（約9 米長）
    」，應更正為「黑色電纜線1 捆（總長度約9 公尺）」；倒
    數第5 行所載「電纜線（價值約新臺幣7,200元）」，應更
    正為「22mm平方pvc電纜線1 捆（總長度約80公尺，總重量
    約20.8公斤，價值約新臺幣7,200元）」。
　㈢證據部分補充：被告杜玉洲於本院民國110 年11月1 日準備
    程序及審理中所為之自白、車號000-000 號重型機車之車輛
    詳細資料報表。
三、論罪科刑
  ㈠按攜帶兇器竊盜罪，係以行為人攜帶兇器竊盜為其加重構成
    要件，此所謂兇器，其種類並無限制，凡客觀上足對人之生
    命、身體、安全構成威脅，具有危險性之兇器均屬之，且祇
    須行竊時攜帶此種具有危險性之兇器為已足，並不以攜帶之
    初有行兇之意圖為必要（最高法院79年台上字第5253號判例
    意旨參照）。查：被告為如起訴書犯罪事實欄一、㈠、㈡所
　　示竊盜犯行時所使用之大型剪刀1 把，既得用以剪取所竊之
    電纜線，應屬質地堅硬、刀鋒銳利之物，如持以攻擊他人，
    依照一般社會觀念，客觀上當足以對人之生命、身體、安全
    構成威脅，應屬具有危險性之兇器無訛。是核被告就如起訴
    書犯罪事實欄一、㈠、㈡所為，均係犯刑法第321 條第1 項第
    3 款之攜帶兇器竊盜罪。被告所犯上開2 次加重竊盜犯行，
    犯意各別，行為互殊，應予分論併罰。
  ㈡查被告前因傷害、毀損、毒品及多次竊盜案件，經臺灣高等
    法院臺中分院以102年度聲字第2157號裁定合併定應執行刑
    為有期徒刑6 年6 月確定，入監執行後於108 年8 月2 日縮
    短刑期假釋出監併付保護管束，然因假釋期間再犯施用第二
    級毒品罪，經臺灣新北地方法院以109年度簡字第1735號判
    決判處有期徒刑4 月確定，嗣經撤銷假釋，應執行殘刑3 月
    23日（尚未執行完畢）等情，有臺灣高等法院被告前案紀錄
    表附卷可考，是被告為本案2 次竊盜犯行時，前開案件尚未
    執行完畢，均不構成累犯，公訴意旨認被告本案2 次竊盜犯
    行均為累犯，容有誤會，附此敘明。
　㈢爰以行為人之責任為基礎，審酌被告不思正道取財，竟貪圖
    小利，冀望以不勞而獲之方式取得財物，所為顯乏尊重他人
    財產法益之觀念，殊值非難，衡以其犯後坦承犯行，非無悔
    意，然迄今尚未與被害人臺灣電力股份有限公司（下稱臺電
    公司）達成和解，賠償臺電公司所受損害之犯後態度，且被
    告前有多次竊盜前科，素行非佳，有臺灣高等法院被告前案
    紀錄表在卷可憑，暨考量其犯罪之動機、目的、手段、情節
    、所竊財物價值，兼衡被告自陳國小畢業之教育智識程度、
    目前從事粗工工作、月收入不固定、單身、無需扶養家人之
    家庭生活經濟狀況（見本院110 年度審易字第1354號卷110 
    年11月1 日審判筆錄第5 頁）等一切情狀，分別量處如主文
    所示之刑，併定應執行刑如主文所示。
四、沒收部分
  ㈠按犯罪所得，屬於犯罪行為人者，沒收之；於全部或一部不
    能沒收或不宜執行沒收時，追徵其價額，刑法第38條之1 第
    1 項前段、第3 項分別定有明文。被告如起訴書犯罪事實欄
    一、㈠、㈡所示竊盜犯行，分別竊得之黑色電纜線1 捆（總長
    度約9 公尺）、22mm平方pvc電纜線1 捆（總長度約80公尺
    ，總重量約20.8公斤），均屬其犯罪所得，且均未扣案，亦
    未實際發還被害人，復查無刑法第38條之2 第2 項所定情形
    ，自應依刑法第38條之1 第1 項前段、第3 項規定，分別於
    被告所犯各次罪刑項下諭知沒收，並於全部或一部不能沒收
    或不宜執行沒收時，追徵其價額。
  ㈡次按供犯罪所用、犯罪預備之物或犯罪所生之物，屬於犯罪
    行為人者，得沒收之，刑法第38條第2 項前段定有明文。查
    被告為本案2 次竊盜犯行所使用之大型剪刀1 把，雖為供被
    告犯罪所用之物，然被告供稱該大型剪刀係向同事借的，並
    已歸還同事等語（見本院110 年度審易字第1354號卷110年1
    1 月1 日準備程序筆錄第2 頁），既非被告所有之物，自無
    從宣告沒收，附此敘明。
據上論斷，應依刑事訴訟法第273 條之1 第1 項、第299 條第1
項前段、第310 條之2 、第454 條第2 項，刑法第321 條第1 項
第3 款、第51條第5 款、第38條之1 第1 項前段、第3 項，刑法
施行法第1 條之1 第1 項，判決如主文。
本案經檢察官楊冀華提起公訴，由檢察官江玟萱到庭執行職務。
中    華    民    國   110    年    11    月    26    日
                  刑事第九庭法  官  陳秀慧
以上正本證明與原本無異。
如不服本判決應於收受送達後20日內，向本院提出上訴書狀，並
應敘述具體理由。其未敘述上訴理由者，應於上訴期間屆滿後20
日內向本院補提理由書（均須按他造當事人之人數附繕本）「切
勿逕送上級法院」。若因疫情而遲誤不變期間，得向法院聲請回
復原狀。
                            書記官  陳建宏
中    華    民    國   110    年    11    月    26    日
附錄本案論罪科刑法條全文：
中華民國刑法第321 條
犯前條第1 項、第2 項之罪而有下列情形之一者，處6 月以上5
年以下有期徒刑，得併科50萬元以下罰金：
一、侵入住宅或有人居住之建築物、船艦或隱匿其內而犯之。
二、毀越門窗、牆垣或其他安全設備而犯之。
三、攜帶兇器而犯之。
四、結夥3人以上而犯之。
五、乘火災、水災或其他災害之際而犯之。
六、在車站、港埠、航空站或其他供水、陸、空公眾運輸之舟、
    車、航空機內而犯之。
前項之未遂犯罰之。

附件
臺灣士林地方檢察署檢察官起訴書
                                    110年度偵字第11278號
                                               第15333號
　　被　　　告　杜玉洲　男　42歲（民國00年0月0日生）
　　　　　　　　　　　　住新北市○○區○○街000號2樓
                        （另案羈押於法務部○○○○○○○
                         ○）
　　　　　　　　　　　　國民身分證統一編號：Z000000000號
上列被告因竊盜案件，業經偵查終結，認應提起公訴，茲將犯罪
事實及證據並所犯法條分敘如下：
　　    犯罪事實
一、杜玉洲前因施用毒品案件，經臺灣苗栗地方法院以102 年度
    易字第328 號判決判處有期徒刑7 月，上訴後經臺灣高等法
    院臺中分院以102 年度上易字第971 號判決改判處有期徒刑
    4 月確定，與多次竊盜等案件合併定應執行有期徒刑6 年6 
    月確定，於民國108 年8 月2 日假釋出監並交付保護管束，
    於108 年11月25日縮刑期滿執行完畢（於本件構成累犯）。
    詎其仍不知悔改，意圖為自己不法之所有，基於加重竊盜之
    犯意，分別為下列之行為：㈠於110 年5 月2 日13時30分許，
    騎乘其所有之車牌號碼000-000 號普通重型機車，至臺北市
    ○○區○○○路000 巷00弄0 號旁，持客觀上可供兇器使用之大
    型剪刀1 把剪斷電纜線後，竊取位於該處臺灣電力股份有限
    公司（下稱臺電公司）所有之電纜線1綑（約9 米長），得
    手後將電纜線放入袋中，騎乘上開機車離去現場。嗣居住於
    臺北市○○區○○○路000 巷00弄0 號3 樓之住戶邱桂美於上揭
    時間，發現住處突然停電，出外查看後報警處理，並調閱現
    場監視器畫面，始循線查悉上情；㈡於110 年6 月24日凌晨3
     時52分許至4 時11分止，騎乘其所有之車牌號碼000-000 
    號普通重型機車，至臺北市○○區○○路0 段000 ○000 號旁，
    持客觀上可供兇器使用之大型剪刀1 把剪斷電纜線後，竊取
    位於該處外牆上臺電公司所有之電纜線（價值約新臺幣7,20
    0元），得手後將電纜線放入袋中，騎乘上開機車離去現場
    。嗣居住於臺北市○○區○○路0 段000 號3 樓之住戶吳賀平發
    現住處突然停電，通報臺電公司，經臺電公司勘查後報警處
    理，經警調閱現場監視器畫面，始循線查悉上情。
二、案經陳志成訴由臺北市政府警察局大同分局報告偵辦。
　　　　證據並所犯法條
一、證據清單暨待證事實
編號    證  據  名  稱         待  證  事  實      1 被告杜玉洲於警詢及偵查中之自白 被告坦承於上開時、地，持大剪刀1把剪斷電纜線後，竊取上開地點之電纜線之事實。 2 ⑴證人邱桂美於警詢中之   證述 ⑵監視器光碟1片暨翻拍照片10張 ⑶現場照片3張 證明被告於上開㈠時、地，竊取電纜線1綑之事實。    3 ⑴證人吳賀平於警詢中之   證述 ⑵告訴人即臺電公司課長   陳志成於警詢之指述 ⑶現場及路口監視器翻拍照片31張 證明被告於上開㈡時、地，竊取電纜線1綑之事實。 4 臺電公司事故及維護工作日報表乙份 證明被告於上開㈡時、地，竊取電纜線1綑之事實。  
二、核被告杜玉洲所為，係犯刑法第321 條第1 項第3 款攜帶兇
    器竊盜之加重竊盜罪嫌。被告所犯上開2 次竊盜犯行，犯意
    各別、行為互殊，請予分論併罰。又被告前有如事實欄所載之
    犯罪科刑及執行情形，有刑案資料查註紀錄表1 份在卷可參，其
    於有期徒刑執行完畢後，5 年內故意再犯本件有期徒刑以上之
    罪，為累犯，請依刑法第47條第1 項之規定加重其刑。至被
    告因上開竊盜犯行所竊得之電纜線，為犯罪所得，未據合法
    發還，請依刑法第38條之1 第1 項前段、第3 項之規定宣告
    沒收，於全部或一部不能沒收或不宜執行沒收時，追徵其價
    額。
三、依刑事訴訟法第251 條第1 項提起公訴。
　  此　致
臺灣士林地方法院
中　　華　　民　　國　 110　　年　  9   月　  3    日
                              檢察官　楊冀華
本件正本證明與原本無異　
中　　華　　民　　國　 110　　年　  9   月    9    日
　　　　　　　　　　          書記官  林國慶  
附錄本案所犯法條全文：
中華民國刑法第321條
犯前條第1 項、第2 項之罪而有下列情形之一者，處6 月以上5 
年以下有期徒刑，得併科50 萬元以下罰金：
一、侵入住宅或有人居住之建築物、船艦或隱匿其內而犯之。
二、毀越門窗、牆垣或其他安全設備而犯之。
三、攜帶兇器而犯之。
四、結夥三人以上而犯之。
五、乘火災、水災或其他災害之際而犯之。
六、在車站、港埠、航空站或其他供水、陸、空公眾運輸之舟、
    車、航空機內而犯之。
前項之未遂犯罰之。